【裁判字號】    98,消債更,34
【裁判日期】    990310
【裁判案由】    更生事件
【裁判全文】
臺灣士林地方法院民事裁定            98年度消債更字第34號
債  務  人  甲○○○○○○
代  理  人  余西鈞律師
上列債務人聲請更生事件，本院裁定如下：
    主  文
債務人甲○○○○○○自中華民國九十九年三月十五日下午五時
起開始更生程序。
命司法事務官進行本件更生程序。
    理  由
一、按債務人不能清償債務或有不能清償之虞，且無擔保或無優
    先權之債務總額未逾新臺幣（下同）1,200 萬元者，於法院
    裁定開始清算程序或宣告破產前，得向法院聲請更生，觀諸
    消費者債務清理條例第3條、第42條第1項規定自明。次按，
    法院開始更生程序之裁定，應載明其年、月、日、時，並即
    時發生效力。法院開始更生或清算程序後，得命司法事務官
    進行更生或清算程序，必要時得選任律師、會計師或其他適
    當之自然人或法人一人為監督人或管理人，復為同條例第45
    條第1 項、第16條所明定。
二、聲請意旨略以：伊有不能清償之虞情事，前已提出債權人清
    冊，以書面向最大債權金融機構之國泰世華商業銀行股份有
    限公司（下稱國泰世華銀行）請求協商，惟協商不成立。又
    伊無擔保或無優先權之債務總額未逾1,200 萬元，復未經法
    院裁定開始清算程序或宣告破產，爰向本院聲請更生等語。
三、經查，債務人所主張之上開事實，業據提出債務人民國95至
    97年度綜合所得稅各類所得資料清單及財產歸屬資料清單（
    見本院卷第11至13頁、第66頁）、與國泰世華銀行之前置協
    商不成立通知書（見本院卷第24頁）、財團法人金融聯合徵
    信中心當事人綜合信用報告之協商前置專用債權人清冊（見
    本院卷第31至34頁）、債務人全戶戶籍謄本（見本院卷第35
    頁）、勞工保險被保險人投保資料表（見本院卷第36至37頁
    、第75至76頁）、債務人薪資轉帳帳戶存摺封面及內頁影本
    （見本院卷第50至55頁、第77頁）等為證，核閱屬實，堪認
    為真正。次查，債務人除其所陳報每月薪資約2 萬4,151 元
    外，別無其他財產可供清償，以債務人陳報之債務總金額達
    69萬883 元觀之，債務人之財產確不足履行全部債務，債務
    人主張有不能清償債務情事，當屬實在。此外，債務人復查
    無消費者債務清理條例第6 條第3 項、第8 條或第46條各款
    所定駁回更生聲請之事由存在，則債務人聲請更生，應屬有
    據。揆諸首開說明，應予開始更生程序，並命司法事務官進
    行本件更生程序。
四、爰裁定如主文。
中    華    民    國    99    年    3     月    10    日
                  民事第三庭  法      官  張國勳
上為正本係照原本作成。
本件不得抗告。
中    華    民    國    99    年    3     月    10    日
                              書  記  官  朱亮彰

司法院資訊處製作；財團法人民間司法改革基金會備份。
